【裁判字號】    97,易,456
【裁判日期】    970630
【裁判案由】    竊盜
【裁判全文】
臺灣苗栗地方法院刑事判決               97年度易字第456號
公  訴  人  臺灣苗栗地方法院檢察署檢察官
被      告  丙○○  33歲民.
上列被告因竊盜案件，經檢察官提起公訴（97年度偵字第944 號
、第1114號），本院依簡式審判程序判決如下：
    主  文
丙○○攜帶兇器竊盜，處有期徒刑柒月。又攜帶兇器竊盜，處有
期徒刑柒月。又踰越安全設備竊盜未遂，處有期徒刑伍月。應執
行有期徒刑壹年伍月。
    犯罪事實及理由
一、犯罪事實：
（一）丙○○意圖為自己不法之所有，分別於下列時、地，竊取
      他人財物：
 （1）丙○○於民國96年5 月5 日下午3 時許，在苗栗縣苗栗市
      ○○路三山國王廟前，持在客觀上可供兇器使用之Ｌ型鐵
      （已丟棄）1 支，破壞丁○○所有之車牌號碼LT－4797號
      自用小貨車之車門後，再以上揭Ｌ型鐵插進自用小貨車之
      電門，啟動車輛竊取之，得手後，以前揭竊得之自用小貨
      車，載運其弟李憲龍所有之白鐵60公斤（竊盜白鐵部分未
      據告訴），至苗栗縣苗栗市「太聯企業社」販賣，而該部
      贓車，於96年5 月7 日下午1 時40分許，在苗栗縣銅鑼鄉
      中平村苗128 線192 號前，為警方尋獲並通知車主丁○○
      領回。嗣苗栗縣警察局苗栗分局三義分駐所員警，以警用
      電腦查贓系統比對，發現該部小貨車，曾由丙○○於96年
      5 月5 日開至「太聯企業社」販賣白鐵，警方根據該企業
      社廢棄物資源回收場收受物品、舊貨、五金廢料或廢棄物
      登記表之記載，於96年12月5 日，至台灣苗栗看守所訊問
      丙○○，丙○○則向警方坦承上情（97年度偵字第1114號
      偵查卷部分）。
 （2）丙○○又於96年10月21日晚上8 、9 時許，在臺中縣后里
      鄉○○村○ 鄰○村路80號前，見乙○○所有由甲○○使用
      之車牌號碼OW－7582號自用小貨車之車門未上鎖，即持車
      內在客觀上可供兇器使用之一字型螺絲起子（已丟棄）1
      支，插入鎖匙孔內啟動後竊取之，得手後供己代步之用（
      97年度偵字第944 號偵查卷部分）。
 （3）丙○○又於96年10月23日凌晨4 、5 時許，駕駛前揭竊得
      之自用小貨車，前往苗栗縣三義鄉雙潭村關聖宮旁戊○○
      所有土地，踰越戊○○在土地上所設置之安全設備鐵門後
      ，侵入該處空地，以自備之鐵鏈滑輪（已丟棄），將戊○○所有之銅鐘吊掛起來，正欲放下鐵鏈將銅鐘卸至上揭自
      用小貨車上時，因見有人經過，一時心虛逃離現場而未得
      手。嗣苗栗縣警察局苗栗分局三義分駐所員警，根據從留
      在現場小貨車上採得之指紋，確認係丙○○之指紋，乃於
      96年12月5 日，至台灣苗栗看守所訊問丙○○，丙○○遂
      向警方坦承上開2 件竊案，均係其1 人所為（97年度偵字
      第944 號偵查卷部分）。
（二）案經苗栗縣警察局苗栗分局2 次報請台灣苗栗地方法院檢
      察署檢察官偵查起訴。
二、證據名稱：
（一）犯罪事實欄（一）之（1）部分：
 （1）被告丙○○於警詢時及偵、審中之自白：證明全部之犯罪
      事實。
 （2）被害人丁○○於警詢之證述：證明車牌號碼LT－4797號自
      用小貨車失竊之事實。
 （3）證人張國斌於警詢之證述：證明被告丙○○曾駕駛車牌號
      碼LT－4797號自用小貨車，載運白鐵60公斤至「太聯企業
      社」販賣之事實。
 （4）苗栗縣警察局96年舊貨業收購舊貨一覽表1 紙：證明警方
      查獲之線索。
 （5）收受物品、舊貨、五金廢料或廢棄物登記表影本1 紙：證
      明被告曾駕駛上開贓車至「太聯企業社」。
 （6）失竊車輛照片4張：證明該車曾被撬開過。
 （7）警方之職務報告1紙：證明警方查獲之過程。
（二）犯罪事實欄（一）之（2）、（3）部分：
 （1）被告丙○○於警詢時及偵、審中之自白：證明全部之犯行
      。
 （2）警方之職務報告1紙：證明警方查獲之過程。
 （3）被害人甲○○於警詢時之證述：證明車牌號碼OW-7582 號
      自用小貨車失竊之事實。
 （4）被害人戊○○於警詢時之證述：證明被告曾竊取銅鐘未得
      手之事實。
 （5）被害人甲○○領回失竊車輛所出具之贓物認領保管單1 紙
      ：證明車牌號碼OW-7582 號自用小貨車失竊之事實。
 （6）內政部警政署刑事警察局96年11月12日刑紋字第09601707
      21號鑑驗書1 紙：證車牌號碼OW-7582 號自用小貨車，係
      被告丙○○所竊取。
 （7）車籍查詢- 基本資料詳細畫面1 紙：證明車牌號碼OW-75
      82號自用小貨車，車主係乙○○。
 （8）現場照片8 張：證明被告係以車牌號碼OW－7582號自用小
      貨車行竊銅鐘之事實。
 （9）內政部警政署警政ｅ網通受理報案ｅ化平台系統、失車－
      唯讀案件基本資料乙份：證明車牌號碼OW－7582號自用小
      貨車遭竊，及被告行竊銅鐘未遂之事實。
三、應適用之法條：
（一）刑事訴訟法第273 條之1 第1 項、第299 條第1 項前段、
      第310 條之2、第454條第1項。
（二）刑法第321 條第1 項第2 款、第3 款、第2 項、第25條第
      2項 、第51條第1 項第5 款。
四、本判決係依刑事訴訟法第310 條之2 、第454 條第1 項製作
    ，依法僅記載當事人欄、主文、犯罪事實、證據名稱以及應
    適用之法條，其中犯罪事實部分，依同法第308 條之修正立
    法理由，亦僅記載犯罪構成要件事實，關於刑罰加重事由（
    含累犯在內）免予記載（法院辦理刑事訴訟案件應行注意事
    項第144 點參照），但仍於主文予以表明，並於應適用之法
    條欄予以引用。如不服本判決，應於判決送達之日起10日內
    ，向本院提起上訴。
本案經檢察官蕭慶賢到庭執行職務。
中    華    民    國    97    年    6     月    30    日
                  刑事第三庭    法  官  柳章峰
以上正本證明與原本無異。
如不服本判決，應於判決送達後10日內向本院提出上訴狀（應抄
附繕本），其未敘述上訴理由者，應於上訴期間屆滿後20日內補
提理由書狀於本院，上訴於臺灣高等法院臺中分院。告訴人或被
害人如對於本判決不服者，應具備理由請求檢察官上訴，其上訴
期間之計算係以檢察官收受判決正本之日期為準。
                                書記官  陳采瑜
中    華    民    國    97    年    6     月    30    日
附記論罪之法條全文：
刑法第321 條
犯竊盜罪而有左列情形之一者，處6 月以上、5 年以下有期徒刑
：
一、於夜間侵入住宅或有人居住之建築物、船艦或隱匿其內而犯
    之者。
二、毀越門扇、牆垣或其他安全設備而犯之者。
三、攜帶兇器而犯之者。
四、結夥3 人以上而犯之者。
五、乘火災、水災或其他災害之際而犯之者。
六、在車站或埠頭而犯之者。
前項之未遂犯罰之。


司法院資訊處製作；財團法人民間司法改革基金會備份。
